languagetool-language-modules/gl/src/main/resources/org/languagetool/resource/gl/hunspell/gl_ES.aff
FLAG num
# Masculinos que rematan en vogal ou consoante diferente de -l, -r, -s ou -z engaden -s para formar o plural. Ex. casa - casas, robot - robots
# Monosílabas e compostas con monosílabas, graves (salvo as que rematan en -bel) e esdrúxulas que rematan en -l forman o plural en -es. Ex. fol - foles, cartafol - cartafoles, túnel - túneles
# Agudas e monosílabas que rematan en -r engaden -es para formar o plural. Ex. mar - mares, fogar - fogares
# Agudas e monosílabas que rematan en -s engaden -es para formar o plural Ex. deus - deuses, compás - compases, anís - anises, país - países, luís -luíses
# Palabras que rematan en -z engaden -es para formar o plural. Ex. luz, luces
SFX 10     Y     10
SFX 10     0     s     [^lrsz] . is:plural
SFX 10     0     es     [lr] . is:plural
SFX 10     0     es     [^áéíóú]s . is:plural
SFX 10     ás     ases     ás . is:plural
SFX 10     és     eses     és . is:plural
SFX 10     ís     ises     [^aeiou]ís . is:plural
SFX 10     0     es     [aeiou]ís . is:plural
SFX 10     ós     oses     ós . is:plural
SFX 10     ús     uses     ús . is:plural
SFX 10     z     ces     z . is:plural

# Regra de formación do plural para estranxeirismos que admiten dous plurais
# póster - pósters/pósteres, gángster - gángsters/gángsteres, júnior - júniors/júniores
# hippy - hippys/hippies, rally - rallys/rallies, whisky - whiskys/whiskies
SFX 11     Y     3
SFX 11     0     s     [ry] . is:plural
SFX 11     0     es     r . is:plural
SFX 11     y     ies     y . is:plural

# Polisílabas agudas que rematan en -il ou -íl forman o plural en -ís. Ex: funil - funís, raíl - raís
# As demais polisílabas agudas que rematan en -l e as graves que rematan en -bel forman o plural en -is. Ex: animal - animais, admirábel - admirábeis
SFX 12     Y     3
SFX 12     l     is     [^íi]l . is:plural
SFX 12     il     ís     il . is:plural
SFX 12     l     s     íl . is:plural

# Plurais iregulares e atípicos
# carácter - caracteres, gnomon - gnómones, leu - lei, lev - leva,
# lied - lieder
# troll - trolls 
SFX 13     Y     6
SFX 13     ácter     acteres     carácter . is:plural
SFX 13     omon     ómones     gnomon . is:plural
SFX 13     eu     ei     leu . is:plural
SFX 13     0     a     lev . is:plural
SFX 13     0     er     lied . is:plural
SFX 13     0     s     troll . is:plural

# Regras da flexión en feminino (singular e plural)

# Masculinos que forman o feminino engadindo un -a
SFX 14     Y     2
SFX 14     0     a . is:feminino     
SFX 14     0     as . is:feminino plural  

# Masculinos que rematan en -o e forman o feminino en -a. Ex: pequeno - pequena/pequenas
# Masculinos que rematan en -e a forman o feminino en -a. Ex: alcaiote - alcaiota/alcaiotas
# Masculinos que rematan en -án e forman o feminino en -á. Ex: catalán - catalá/catalás
# Masculinos que rematan en -ón e forman o feminino en -oa. Ex: campión - campioa/campioas
# Masculinos que rematan en -ún e forman o feminino en -úa. Ex: vacún - vacúa/vacúas
# Masculinos que rematan en -ín e forman o feminino e -ina. Ex: galopín - galopina/galopinas
# Masculinos que rematan en -és e forman o feminino en -esa. Ex: galés - galesa/galesas
# Masculinos que rematan en -tor ou en -dor e forman o feminino en -triz. Ex: motor - motriz/motrices
SFX 15 Y 18
SFX 15     o     a     o . is:feminino
SFX 15     e     a     e . is:feminino
SFX 15     án     á     án . is:feminino
SFX 15     ón     oa     ón . is:feminino
SFX 15     ún     úa     ún . is:feminino
SFX 15     ín     ina     ín . is:feminino
SFX 15     és     esa     és . is:feminino
SFX 15     or     riz     tor . is:feminino
SFX 15     dor     triz     dor . is:feminino
SFX 15     o     as     o . is:feminino plural
SFX 15     e     as     e . is:feminino plural
SFX 15     án     ás     án . is:feminino plural
SFX 15     ón     oas     ón . is:feminino plural
SFX 15     ún     úas     ún . is:feminino plural
SFX 15     ín     inas     ín . is:feminino plural
SFX 15     és     esas     és . is:feminino plural
SFX 15     or     rices     tor . is:feminino plural
SFX 15     dor     trices     dor . is:feminino plural

# Masculinos que rematan en -án e forman o feminino en -ana. Ex: cachamoulán - cachamoulana/cachamoulanas
# Masculinos que rematan en -ón e forman o feminino en -ona. Ex: abusón - abusona/abusonas
# Masculinos que rematan en -ao e forman o feminino en -á. Ex: mariñao - mariñá/mariñás
SFX 16 Y 6
SFX 16     án     ana     án . is:feminino
SFX 16     ón     ona     ón . is:feminino
SFX 16     ao     á     ao . is:feminino
SFX 16     án     anas     án . is:feminino plural
SFX 16     ón     onas     ón . is:feminino plural
SFX 16     ao     ás     ao . is:feminino plural

# Femininos (singular e plural) atípicos
# mao - má/más, san - sa/sas, van - va/vas, 
# só - soa/soas, avó - avoa, bisavó - bisavoa/bisavoas, tataravó - tataravoa/tataravoas
# cru - crúa/crúas, nu - núa/núas
# sandeu - sandía/sandías, xudeu - xudía/xudías
# euscaldún - euscalduna/euscaldunas
# chan - chá/chás, turuleque - turuleca/turulecas
# cónsul - consulesa/consulesas, conde - condesa/condesas, margrave - margravina/margravinas
# nun - nunha/nunhas
# algún - algunha/algunhas, dalgún - dalgunha/dalgunhas, nalgún - nalgunha/nalgunhas,
# ningún - ningunha/ningunhas
# seu - súa/súas, cadanseu - cadansúa/cadansúas
# 
# Femininos plurais
# ambos - ambas, entrambos - entrambas, nosoutros - nosoutras, senllos - senllas,
# vosoutros -vosoutras, catrocentos - catrocentas, cincocentos - cincocentas,
# (quiñentos - quiñentas, oitocentos - oitocentas) seiscentos - seiscentas, setecentos - setecentas,
# trescentos - trescentas
# ámbolos - ámbalas, entrámbolos - entrámbalas, tódolos - tódalas
# dous - dúas

SFX 17 Y 31
SFX 17     ao     á     mao . is:feminino
SFX 17     an     a     [sv]an . is:feminino
SFX 17     ó     oa     [sv]ó . is:feminino
SFX 17     u     úa     [rn]u . is:feminino
SFX 17     eu     ía     deu . is:feminino
SFX 17     ún     una     euscaldún . is:feminino
SFX 17     an     á     chan . is:feminino
SFX 17     que     ca     turuleque . is:feminino
SFX 17     ónsul     onsulesa     cónsul . is:feminino
SFX 17     0     sa     conde . is:feminino
SFX 17     e     ina     margrave . is:feminino
SFX 17     0     ha     un . is:feminino
SFX 17     ún     unha     ún . is:feminino
SFX 17     eu     úa     seu . is:feminino
SFX 17     ao     ás     mao . is:feminino plural
SFX 17     an     as     [sv]an . is:feminino plural
SFX 17     ó     oas     [sv]ó . is:feminino plural
SFX 17     u     úas     [rn]u . is:feminino plural
SFX 17     eu     ías     deu . is:feminino plural
SFX 17     ún     unas     euscaldún . is:feminino plural
SFX 17     an     ás     chan . is:feminino plural
SFX 17     ónsul     onsulesas     cónsul . is:feminino plural
SFX 17     0     sas     conde . is:feminino plural
SFX 17     e     inas     margrave . is:feminino plural
SFX 17     que     cas     turuleque . is:feminino plural
SFX 17     0     has     un . is:feminino plural
SFX 17     ún     unhas     ún . is:feminino plural
SFX 17     eu     úas     seu . is:feminino plural
SFX 17     os     as     [^l]os . is:feminino plural
SFX 17     olos     alas     los . is:feminino
SFX 17     ous     úas     dous . is:feminino


# Flexión do participio e derivación a adverbio de modo deadxectival [para futuras probas]
SFX 30 Y 4
SFX 30     o     a     o . is:feminino
SFX 30     o     as     o . is:feminino plural
SFX 30     0     s     o . is:plural
SFX 30     o     amente     o . ds:adverbio deadxectival
